---
title: 'Estudi GLOBALDIAB2 2007-2018. Fecha de corte:  `r params$bd.dindex1`'
author: "Jordi Real & Rai Puig"
website: "https://github.com/USR-DAPCAT/"

date: "`r format(Sys.time(), '%d %B, %Y')`"


output:
  html_document:
    df_print: paged
    toc: true
    toc_float: true
    fig_caption: true
    css: logos_css/usr_styles.css
  pdf_document: default
  word_document: default

params:
  dir_dades_origen: "../DADES/GLOBALDIAB2/mostra" # "../../DADES/GLOBALDIAL2/mostra"
  dir_dades_desti: "dades/mostra" 

---


&nbsp;
<script>
   $(document).ready(function() {
     $head = $('#header');
     $head.prepend('<img src=\"https://www.idiapjgol.org/images/logo.png\" style=\"float: right ;width: 130px;\"/>')
     $head.prepend('<img src=\"https://avatars2.githubusercontent.com/u/57066591?s=200&v=4\" style=\"margin-left:25% ;width: 80px;\"/>')
     $head.prepend('<img src=\"logoDAP_Cat.png\" style=\"float: left:1;width: 185px;\"/>')
   });
</script>



<div class="watermark">DRAFT</div>




# FASE LECTURA

>> Generacion de tabla plana y aplicacion de los primeros criterios inclusion 

```{r setup, include = FALSE}
#rm(list=ls())
library(dplyr)

# Funcions (provisional, quan tinguem la llibreria , ja no caldra!!!) 
#link_source<-paste0("https://github.com/jrealgatius/Stat_codis/blob/master/funcions_propies.R","?raw=T")
#devtools::source_url(link_source)

conductor_codis<-here::here("cataleg_globaldiab.xls")

directori_dades_origen<-params$dir_dades_origen

dt_cataleg<-readxl::read_excel(conductor_codis,col_types = "text")


#
#
#[S'ha d'instal.lar les llibreries:
#i)       Platan(aplanar les bases de dades.DapCat)
#ii)      Formatge(formatejar dades.DapCat)
#iii)     Macedonia(altres funcions.DapCat )
#
# library("devtools")
library("dplyr")
library("kableExtra")
# library("Platan")
library("FormatGe")

source("Funcions_lectura.R")

#devtools::install_github("USR-DAPCAT/Platan",build_vignettes = TRUE)
#devtools::install_github("USR-DAPCAT/FormatGe",build_vignettes = TRUE)
#devtools::install_github("USR-DAPCAT/Macedonia",build_vignettes = TRUE)
#devtools::install_github("USR-DAPCAT/ggflowchart2",build_vignettes = TRUE)
#library("Platan")
#library("FormatGe")
#library("Macedonia")
#library("ggflowchart2")
```




## 1. Lectura previa DataIndex 
```{r lectura1, include=T}

# 1 Lectura -----------

#i)

#[uni]
dt_poblacio<-readRDS(here::here(directori_dades_origen,"GLOBALDIAB2_entregable_poblacio_20221118.rds")) 
#variable.names(dt_poblacio)
#[1] "idp"      "sexe"     "situacio" "dnaix"    "entrada"  "sortida"  "agr_pais"
dt_poblacio_ESP<-readRDS(here::here(directori_dades_origen,"GLOBALDIAB2_entregable_poblacio_esp_20221118.rds")) 


#ii)
dt_diagnostics<-readRDS(here::here(directori_dades_origen,"GLOBALDIAB2_entregable_diagnostics_20221118.rds"))


#iii)
dt_analitiques<-readRDS(here::here(directori_dades_origen,"GLOBALDIAB2_entregable_variables_analitiques_20221118.rds"))

dt_cliniques<-readRDS(here::here(directori_dades_origen,"GLOBALDIAB2_entregable_variables_cliniques_20221118.rds"))
# Fusiono cliniques + variables

dt_variables_HB<-
  dt_analitiques%>%
  bind_rows(dt_cliniques)%>% 
  filter(cod=="HBA1C")
    


#iv)
dt_facturacions<-readRDS(here::here(directori_dades_origen,"GLOBALDIAB2_entregable_farmacs_facturats_20221118.rds"))
#v)
dt_prescripcions<-readRDS(here::here(directori_dades_origen,"GLOBALDIAB2_entregable_farmacs_prescrits_20221118.rds"))

```



# Classificació de DM i data 

## 2. Generar DataIndex DM-Debut
```{r generacio_dtindex_SCRIP, include=F, eval=TRUE}
# 1. Data index DM2 segons codi diagnostic #
dt_codis<-readxl::read_excel(conductor_codis,col_types = "text") %>% select(domini,cod,agr) %>% filter(agr%in%c("DM2","DM1","DM_ALTRES"))

dt_index_codiDM2<-dt_diagnostics %>% semi_join(dt_codis,by="cod") %>% group_by(idp) %>% slice(which.min(dat)) %>% ungroup() %>% transmute(idp,dtindex=as.character(dat))


# 2. Data index DM2 segons HbA1c >=6.5 # 
# Busco la data minima  d'una GLICADA >=6.5, de cada pacient.
dt_index_Glicada<-dt_variables_HB %>% filter(val>=6.5) %>% group_by(idp) %>% slice(which.min(dat)) %>% ungroup() %>% transmute(idp,dtindex_HB=as.character(dat))


```


# Segons fármacs antidiabetics

```{r generacio_dtindex_SCRIP2, include=F, eval=TRUE}
# 3. Data index DM2 segons Farmacs antidiabetics prescrits
dt_codisAD<-readxl::read_excel(conductor_codis,col_types = "text") %>% select(domini,cod,agr) %>% 
  filter(domini=="farmacs" & agr=="ANTIDIAB") %>% distinct(cod) %>% mutate(agr="ANTIDIAB")

dt_temp_primeradata<-
  dt_prescripcions %>% semi_join(dt_codisAD,by="cod") %>% 
  group_by(idp) %>% slice_min(dat) %>% ungroup() %>% 
  distinct(idp,dat) %>% transmute(idp,dtindex=as.character(dat))

dt_ANTIDIAB_CUMUL<-
  dt_prescripcions %>% semi_join(dt_codisAD,by="cod") %>% 
  agregar_prescripcions(bd.dindex = "22000101", dt.agregadors = dt_codisAD,finestra.dies = c(-Inf, + Inf),agregar_data = F) %>% 
  filter(FP.ANTIDIAB>90) %>% select(-dtindex)

dt_index3a <-dt_ANTIDIAB_CUMUL %>% left_join(dt_temp_primeradata,by="idp")  

# 4. Data index DM2 segons Farmacs antidiabetics dispensats/facturats
dt_index3b<-
  dt_facturacions %>% semi_join(dt_codisAD,by="cod") %>% select(idp,cod,dat,env) %>% distinct() %>% 
  group_by(idp) %>% summarise(sum_env=sum(env), data_1a=min(dat)) %>% ungroup() %>% 
  filter(sum_env>=3) %>% 
  select(idp,dtindex=data_1a) %>% mutate(dtindex=paste0(dtindex,"01"))

dt_index_FarmacsAD<-dt_index3a %>% bind_rows(dt_index3b) %>% 
  group_by(idp) %>% slice(which.min(dtindex)) %>% ungroup() %>% 
  select(idp,dtindex_FX=dtindex)


```



```{r generacio_dtindex_SCRIP4, include=F, eval=TRUE}
#dt_index_codiDM2 (DM2)

### Qualsevol del 3 criteris 
dt_criteriDM<-
  dt_index_Glicada %>% 
  full_join(dt_index_FarmacsAD,by = "idp") %>% 
  full_join(dt_index_codiDM2 %>% rename(dtindex_codDM=dtindex), by = "idp")
 
dt_diabetics<-dt_criteriDM
 

```

# Data de debut

- Més antiga entre les 3  condicions


```{r generacio_dtindex_SCRIP5, include=F, eval=TRUE}

# Calculo  data debut DM com la minima entre totes les condicions 

dt_temp1<-dt_diabetics %>% select(idp,dtindex=dtindex_codDM)

# dt_temp2<-dt_index_ComplicacioDM %>% select(idp,dtindex=dtindex_comp)

dt_temp3<-dt_prescripcions %>% 
  semi_join(dt_codisAD,by="cod") %>% 
  select(idp,dat) %>% group_by(idp) %>% slice_min(dat) %>% ungroup() %>% 
  distinct() %>% transmute(idp,dtindex=as.character(dat))

dt_temp4<-dt_facturacions %>%  semi_join(dt_codisAD,by="cod") %>% select(idp,dat) %>% 
  group_by(idp) %>% slice_min(dat) %>% ungroup() %>% distinct() %>% transmute(idp,dtindex=paste0(dat,"01"))

dt_temp5<-dt_index_Glicada %>% transmute(idp,dtindex=dtindex_HB)

# Fusiono tot i agafo la primera
dt_temp<-
  dt_temp1 %>% bind_rows(dt_temp3) %>% bind_rows(dt_temp4) %>% bind_rows(dt_temp5) %>% 
  group_by(idp) %>% slice_min(dtindex) %>% ungroup() %>% distinct()

# Filtro només DIABETICS PER CRITERIS
dt_index_global<-dt_diabetics %>% left_join(dt_temp,by="idp") 



dt_index<-dt_index_global %>% select(idp,dtindex) %>% distinct()



```



# Classificació de DM1 / DM2 / Desconeguda

Els DM es classifiquen en tres grups en funció de Edat al diagnostic i temps fins la insunilització 

```{r}
# Calculo la edat al diagnostic
dt_edadDM<-
  dt_index %>% left_join(select(dt_poblacio,idp,dnaix),by="idp") %>% 
  mutate(ageDM=(lubridate::ymd(dtindex)-lubridate::ymd(dnaix))/365.25) %>% 
  mutate(ageDM=as.numeric(ageDM)) %>% 
  select(idp,dtindex,ageDM)

# Calculo temps fins la insunilització
dt_codis_insulina<-
  readxl::read_excel(conductor_codis,col_types = "text") %>% select(domini,cod,agr,INSU) %>% 
  filter(INSU=="INSULINA") %>% distinct(cod) %>% mutate(agr="INSULINA")
  
#  Prescripcio
dt_primera_insulinaFX1<-
  dt_prescripcions %>% semi_join(dt_codis_insulina,by="cod") %>% 
  group_by(idp) %>% slice_min(dat) %>% ungroup() %>% 
  distinct(idp,dat) %>% transmute(idp,dat0_insu=dat)

# Facturacio
dt_primera_insulinaFX2<-
  dt_facturacions %>% 
  semi_join(dt_codis_insulina,by="cod") %>% group_by(idp) %>% slice_min(dat) %>% ungroup() %>% distinct(idp,dat) %>% 
  transmute(idp,dat0_insu=as.integer(paste0(dat,"01")))

# Fusió
dt_primera_insulina<-
  dt_primera_insulinaFX1 %>% bind_rows(dt_primera_insulinaFX2) %>% 
  group_by(idp) %>% slice_min(dat0_insu) %>% ungroup() %>% distinct()
  
# Fusió de les dues fonts 
dt_Diabetics<-
  dt_index %>% 
  left_join(dt_primera_insulina,by="idp") %>% 
  left_join(dt_edadDM, by=c("idp","dtindex")) %>% 
  mutate(dies_insu=(lubridate::ymd(dat0_insu)-lubridate::ymd(dtindex))) %>% 
  mutate(dies_insu=as.numeric(dies_insu))

```


# S'eclouen aquells amb altres tipus de codis registrat de DM (DMG o Secundari)

2.	Those with gestational diabetes, secondary diabetes (e.g., drug-induced, chemical-induced, exocrine pancreatic insufficiency, and genetic defects), maturity-onset diabetes of the young, and rare forms of diabetes will be excluded.


- S'excloura DM secundaria (Codis Altres)



# Genero tipus de diabetis segons CODI CIM10 (Agregador)

```{r}

codisDM<-dt_cataleg %>% filter(domini=="diagnostics") %>% filter(agr%in% c("DM1","DM2","DMG","DM_ALTRES","DM"))

# dt_dindex<-dt_Diabetics %>% distinct(idp,dtindex) 

dtagr_problemes<-
  Platan::agregar_problemes(dt_diagnostics, 
                          bd.dindex = "20501231", 
                          dt.agregadors = codisDM,
                          finestra.dies = c(-Inf,+Inf),
                          cataleg_mana = T)

# No poden ser DG.DM_ALTRES
dt_Diabetics<-dt_Diabetics %>% anti_join(dtagr_problemes %>% filter(DG.DM_ALTRES>0),by="idp")

dt_index <- dt_index %>% anti_join(dtagr_problemes %>% filter(DG.DM_ALTRES>0),by="idp")

  

```



# Classifico DM1

- Debut anterior als 35 anys & 
-	Temps fins Insulina <365 dies desdel debut (Tots porten INSULINA)
-	Mai tractas amb antidiabetics NO insulinics (Exepte Metformina) 


Nota: No es considera la etiqueta de DM1/DM2/altres?


```{r}

# Classifico DM1

# Debut anterior als 35 anys & 
#	Temps fins Insulina <365 dies & 
# Sense tracament Antidiab excepte Metformina

dt_Diabetics<-dt_Diabetics %>% 
  mutate(DM1_age=if_else(ageDM<35,1,0)) %>% 
  mutate(Insulina365=if_else(dies_insu<=365, 1,0,missing = 0))

# Codis antidiabetics no insulinics (a excepció de metformina)
codisFarmacs_NODM1<-
  dt_cataleg %>% 
  filter(agr=="ANTIDIAB") %>% 
  filter(is.na(INSU) & is.na(MET))

dt_temp1<-dt_prescripcions %>% semi_join(codisFarmacs_NODM1,by="cod") %>% distinct(idp)
dt_temp2<-dt_facturacions %>% semi_join(codisFarmacs_NODM1,by="cod") %>% distinct(idp)
dt_temp<-dt_temp1 %>% bind_rows(dt_temp2) %>% distinct(idp) %>% mutate(DM1_NOinsulinics=1)

dt_temp<-
  dt_Diabetics %>% left_join(dt_temp,by="idp") %>% 
  mutate(DM1_NOinsulinics=if_else(is.na(DM1_NOinsulinics),0,DM1_NOinsulinics)) %>% 
  mutate(DM1=if_else(DM1_age==1 & Insulina365==1 & DM1_NOinsulinics==0,1,0,missing=0)) 
   
dt_Diabetics<-dt_temp


```

# Classifico DM2

- Certain/definite type 2 diabetes if they did not have any insulin therapy within the first two years after diagnosis

- Els DM2 no poden portar insulina dins dels dos anys posteriors al debut DM2
- No DM1


```{r}

# cLASSIFICO ELS DM2

dt_temp<-dt_Diabetics %>% 
  mutate(DM2=if_else(dies_insu>730 & DM1==0,1,0)) %>% 
  mutate(DM2=if_else(DM2==0 ,0,1,missing = 1))

#
dt_Diabetics<-dt_temp
# table(dt_diabetics$DM1,dt_diabetics$DM2)



```

# Classifico uncertain diabetes type

Els indeterminats serien els: 

- No DM1
- No DM2



```{r}

dt_Diabetics<-dt_Diabetics %>% mutate(DM_indeterminat=if_else(DM2==0 & DM1==0,1,0,missing = 0))




```

# fusionem problemes de salut 

```{r fusio1}

dt_plana<-
  dt_poblacio_ESP %>% select(-agr_pais) %>% 
  left_join(select(dt_Diabetics,idp,DM2,DM1,DM_indeterminat,dtindex,ageDM,dies_insu),by="idp") %>%  
  left_join(dtagr_problemes,by=c("idp","dtindex"))


```




## 5. Salvar  
```{r SALVAR}

saveRDS(dt_plana, file=here::here(params$dir_dades_desti,"dt_plana.rds"))


```






```{r algoritmeDM2, eval=FALSE}


### Algoritme que identifica DM2 en funció de diagnostics, farmacsAD i Glicada>=6.5

## Entren Problemes de salut + cataleg de Llistat de codis CIM DM2, 
## 2 fitxers farmacs prescrits/facturats  + cataleg de llistat de codis ATC
## 1 fitxer historic de glicades (Glicada)

# Sortida --> identificador, data

Generar_DM2<-function(dt_diagnostics, dt_glicades,dt_facturacio,dt_prescripcions, dt_cataleg) {
  
  
  
  }



```



