---
title: 'Estudi GLBALDIAB 2007-2018. Fecha de corte:  `r params$bd.dindex1`'
author: "Jordi Real & Rai Puig"
website: "https://github.com/USR-DAPCAT/"

date: "`r format(Sys.time(), '%d %B, %Y')`"


output:
  html_document:
    df_print: paged
    toc: true
    toc_float: true
    fig_caption: true
    css: logos_css/usr_styles.css
  pdf_document: default
  word_document: default

params:
  dir_dades_origen: "../../DADES/GLOBALDIAL2/mostra" 
  dir_dades_desti: "dades" 
  bd.dindex1: '20201231'
  bd.dindex2: '20201231'
---


&nbsp;
<script>
   $(document).ready(function() {
     $head = $('#header');
     $head.prepend('<img src=\"https://www.idiapjgol.org/images/logo.png\" style=\"float: right ;width: 130px;\"/>')
     $head.prepend('<img src=\"https://avatars2.githubusercontent.com/u/57066591?s=200&v=4\" style=\"margin-left:25% ;width: 80px;\"/>')
     $head.prepend('<img src=\"logoDAP_Cat.png\" style=\"float: left:1;width: 185px;\"/>')
   });
</script>



<div class="watermark">DRAFT</div>




# FASE LECTURA

>> Generacion de tabla plana y aplicacion de los primeros criterios inclusion 

```{r setup, include = FALSE}
#rm(list=ls())
library(dplyr)

# Funcions (provisional, quan tinguem la llibreria , ja no caldra!!!) 
#link_source<-paste0("https://github.com/jrealgatius/Stat_codis/blob/master/funcions_propies.R","?raw=T")
#devtools::source_url(link_source)

conductor_codis<-here::here("CATALEG.xlsx")

directori_dades_origen<-params$dir_dades_origen

dt_cataleg<-readxl::read_excel(conductor_codis,col_types = "text")%>% select(cod,domini,agr)


#
#
#[S'ha d'instal.lar les llibreries:
#i)       Platan(aplanar les bases de dades.DapCat)
#ii)      Formatge(formatejar dades.DapCat)
#iii)     Macedonia(altres funcions.DapCat )
#
library("devtools")
library("dplyr")
library("Platan")


#devtools::install_github("USR-DAPCAT/Platan")
#devtools::install_github("USR-DAPCAT/FormatGe")
#devtools::install_github("USR-DAPCAT/Macedonia")
#devtools::install_github("USR-DAPCAT/ggflowchart2")
#library("Platan")
#library("FormatGe")
#library("Macedonia")
#library("ggflowchart2")
```

```{r estructura_carpetes, eval=FALSE}
# estructura de carpetes: /dades /codi /outputs /docs
#
# Genero el directori si no existeic
#directori<-paste0("dades")
#if (!file.exists(directori)) {dir.create(file.path(directori), showWarnings = FALSE)}
#  
#directori<-paste0("codi")
#if (!file.exists(directori)) {dir.create(file.path(directori), showWarnings = FALSE)}
#
#directori<-paste0("outputs")
#if (!file.exists(directori)) {dir.create(file.path(directori), showWarnings = FALSE)}
#
#directori<-paste0("docs")
#if (!file.exists(directori)) {dir.create(file.path(directori), showWarnings = FALSE)}
#
#######################################################################################

```
## 1. Lectura previa DataIndex 
```{r lectura1, include=T}

# 1 Lectura -----------

#i)

#[uni]
dt_poblacio<-readRDS(here::here(directori_dades_origen,"GLOBALDIAB2_entregable_poblacio_20221118.rds")) %>% as_tibble()
#variable.names(dt_poblacio)
#[1] "idp"      "sexe"     "situacio" "dnaix"    "entrada"  "sortida"  "agr_pais"
dt_poblacio_ESP<-readRDS(here::here(directori_dades_origen,"GLOBALDIAB2_entregable_poblacio_esp_20221118.rds")) %>% as_tibble()



```
##2. Generar DataIndex Disseny Transversal
```{r generem la data_Index, include=F}

# 2 Data.Index -----------

#[29.4.2021]#:

#[29.4.2021]#: (2016-2018)
dt_index<-
  dt_poblacio %>% select(idp,entrada,sortida) %>% mutate(kk=1) %>%
  left_join(tibble(dtindex=seq(params$bd.dindex1,params$bd.dindex2,by=10000),kk=1),by="kk") %>%
  filter(entrada<=dtindex & dtindex<=sortida)  %>%  # Filtro per usuari actiu en data index
  select(-c(kk,entrada,sortida))

gc()


```

## 3. Lectura posterior a DataIndex 

```{r lectura2, include=T}

# 3 Lectura posterior a DataIndex -----------

#17.02.2021#
#dt_cataleg<-readxl::read_excel(conductor_codis,col_types = "text")%>%select(cod,DM2,agr0,agr,agr1,agr_Farmac,agr11,agr1_amp,agr_Niad,agr_Insul_Ado,agr_Comp_Vasc,agr_CVD,agr_Comp_Vasc2)




#ii)
dt_tabaquisme<-readRDS(here::here(directori_dades_origen,"GLOBALDIAB2_entregable_tabaquisme_20221118.rds"))%>% 
  as_tibble()%>% 
    semi_join(dt_index,by="idp")

#iii)
dt_analitiques<-readRDS(here::here(directori_dades_origen,"GLOBALDIAB2_entregable_variables_analitiques_20221118.rds"))%>%
  as_tibble()

dt_cliniques<-readRDS(here::here(directori_dades_origen,"GLOBALDIAB2_entregable_variables_cliniques_20221118.rds"))%>%
  as_tibble()
# Fusiono cliniques + variables

dt_variables<-dt_analitiques%>%
   bind_rows(dt_cliniques)%>%
    select(-agr)%>%
     left_join(select(dt_cataleg,cod,agr),by="cod")%>% 
       select(-cod)%>%
        rename(cod=agr)%>%
          semi_join(dt_index,by="idp")



#iv)
dt_diagnostics<-readRDS(here::here(directori_dades_origen,"GLOBALDIAB2_entregable_diagnostics_20221118.rds"))%>%
  as_tibble()%>%
   semi_join(dt_index,by="idp")

#v)
dt_facturacio<-readRDS(here::here(directori_dades_origen,"GLOBALDIAB2_entregable_farmacs_facturats_20221118.rds"))%>%
  as_tibble()%>%
   semi_join(dt_index,by="idp")

#vi)
dt_prescripcions<-readRDS(here::here(directori_dades_origen,"GLOBALDIAB2_entregable_farmacs_prescrits_20221118.rds"))%>%
   as_tibble()%>%
    semi_join(dt_index,by="idp")

```





## 4. Agregacio dels nostres fitxers a partir del cataleg

```{r agregacio, include=T}

# 4 Agregacio dels nostres fitxers a partir del cataleg -----------



#Agregacio Problemes de Salut.
dtagr_diagnostics<-agregar_problemes(dplyr::select(dt_diagnostics,idp,cod,dat),
                                     bd.dindex = dt_index,
                                     dt.agregadors=dt_cataleg,
                                     finestra.dies=c(-Inf,0),prefix = "DG.",
                                     cataleg_mana=FALSE)




#Agregacio Farmacs Facturats.
dtagr_facturacio<-agregar_facturacio(dt=dt_facturacio,
                                     bd.dindex=20220101,
                                     finestra.dies=c(-Inf,0),
                                     dt.agregadors=dt_cataleg,
                                     prefix="FF.",
                                     camp_agregador="agr",
                                     agregar_data=FALSE,
                                     cataleg_mana=FALSE,
                                     acumular=NULL)

#Agregacio Farmacs Prescripcions.
dtagr_prescripcions<-agregar_prescripcions(dt=dt_prescripcions,
                                           bd.dindex=20220101,
                                           finestra.dies=c(-Inf,0),
                                           dt.agregadors=dt_cataleg,
                                           prefix="FP.",
                                           camp_agregador="agr",
                                           agregar_data=FALSE,
                                           cataleg_mana =FALSE,
                                           acumular=NULL)

#Agregacio Analitiques i Cliniques.
dtagr_variables<-agregar_analitiques(dt=dt_variables,
                                     bd.dindex=20220101,
                                     finestra.dies = c(-Inf,0))

#traiem la data Index, per la posterior unificacio.

dtagr_diagnostics<-dtagr_diagnostics%>%select(-dtindex)
dtagr_prescripcions<-dtagr_prescripcions%>%select(-dtindex)
dtagr_facturacio<-dtagr_facturacio%>%select(-dtindex)
dtagr_variables<-dtagr_variables%>%select(-dtindex)

#
#
#
# hem d'estudiar com busquem els DM2!:
#
#
#agregar_problemes(dplyr::select(dt_plana_covid2B,idp,cod,dat),
#                                    bd.dindex = "20000601",
#                                    dt.agregadors=dplyr::select(dt_cataleg2,cod,agr=agr5),
#                                    finestra.dies=c(-Inf,0),prefix = "DM_F.") 
#
#filter(cod=="HBA1C_" & valor >=6.5 )
#
##############################################################################################



```


## 5. Fusio 1

Fusionar part dels arxius agregats 
 
```{r fusio1}


dt_plana1<-dt_index%>%
left_join(dt_poblacio,by="idp")%>%
  left_join(dtagr_diagnostics,by="idp")%>%
    left_join(dtagr_facturacio,by="idp")%>%
     left_join(dtagr_prescripcions,by="idp")%>%
      left_join(dtagr_variables,by="idp")
       
  


```
## 6. Generacio GranFuncio: Agregacio+Fusio i convertir a Taula Plana
```{r GranFuncio,include=T}

#Parametres:

#i)
fitxer=c("dt_diagnostics",
         "dt_facturacio",
         "dt_prescripcions",
         "dt_variables")

domini=c("diagnostics",
         "farmacs_facturats",
         "farmacs_prescrits",
         "variables")

Finestra1=c(-Inf,-Inf,-Inf,-Inf)

Finestra2=c(0,0,0,0)

camp=c("agr","agr","agr","cod")

funcio=c("first","first","first","last")

prefix =c("DG.","FF.","FP.",".valor")

dt_parametres<-data.frame(cbind(fitxer,domini,Finestra1,Finestra2,camp,prefix,funcio))
dt_parametres

dt_index$dtindex<-as.character(dt_index$dtindex)


KK<-Generar_taula_plana(
dt=dt_index,
cataleg=dt_cataleg,
parametres=dt_parametres)

dt_plana2<-KK%>%
  left_join(dt_poblacio,by="idp")



```

## 5. Salvar part1 
```{r SALVAR}
saveRDS(dt_plana2, file=here::here(params$dir_dades_desti,"dt_plana.rds"))

```
