---
title: 'Tasas y tendencias mundiales y específicas de cada país en la incidencia de la diabetes tipo 2 de inicio en la juventud'
author: "Jordi Real & Rai Puig"
date: "`r format(Sys.time(), '%d %B, %Y')`"
output: 
  html_document:
    css: logos_css/usr_styles.css
    fig_caption: yes
    toc: yes
    toc_float: yes
  pdf_document: default
  word_document:
    toc: yes
params:
   dir_dades_desti: "dades/mostra"  # "dades/poblacio
   website: https://github.com/USR-DAPCAT/
---
&nbsp;
<script>
   $(document).ready(function() {
     $head = $('#header');
     $head.prepend('<img src=\"https://www.idiapjgol.org/images/logo.png\" style=\"float: right ;width: 130px;\"/>')
     $head.prepend('<img src=\"https://avatars2.githubusercontent.com/u/57066591?s=200&v=4\" style=\"margin-left:25% ;width: 80px;\"/>')
     $head.prepend('<img src=\"logos_css/logoDAP_Cat.png\" style=\"float: left:1;width: 185px;\"/>')
   });
</script>


<div class="watermark">DRAFT</div>

****

## 0. Estat:

**Lecturas,Tabla Plana, agregaciones y parte global descriptiva**


&check; 1.	La diabetes se determinara y definira sobre la base de un diagnostico o código de diagnostico proporcionado por un profesional sanitario pertinente.<br/>
        O tendra que cumplir estos dos supuestos: <br/>
&check; 2a.La presencia de dos o mas valores de glucosa en sangre o HbA1c≥6,5 % (48 mmol/mol)), en un período de 6 meses.<br/>
&check; 2b.Prescripción de medicamentos para bajar la glucosa durante al menos 3 meses <br/>
        Se excluiran : <br/>
&check; i.  las personas con diabetes gestacional <br/>
&check; ii. diabetes secundaria <br/>
&check; iii.diabetes de inicio en la madurez de los jóvenes y formas raras de diabetes <br/>



Desembre / 2022

&check; 1.	La diabetes se determinara y definira sobre la base de un diagnostico o código de diagnostico proporcionado por un profesional sanitario pertinente.<br/>
        O tendra que cumplir estos dos suopistos : <br/>
&check; 2a.La presencia de dos o mas valores de glucosa en sangre o HbA1c≥6,5 % (48 mmol/mol)), en un período de 6 meses.<br/>
&check; 2b.Prescripción de medicamentos para bajar la glucosa durante al menos 3 meses <br/>



 
**Pendientes**

&check; Revision , depuracion de  errores y exclusiones   <br/>

# Fase de validacion de base

## Fase Preparacion


```{r setup, include = FALSE}
knitr::opts_chunk$set(echo = FALSE, message=FALSE, warning=FALSE, include=F,size="huge")


library("dplyr")
library("lubridate")
library("compareGroups")
library("FormatGe")
library("ggflowchart2")
library("Macedonia")

# Llegir plana

conductor<-here::here("conductor.xlsx")

#
```


```{r llegir, include = FALSE}

#######################################################
# Llegir plana
dades<-readRDS(here::here(params$dir_dades_desti,"dt_plana.rds")) %>% as_tibble()

```
## 1. Recodificaciones de zeros,unos y fechas


```{r}


#general

#1)EDAT
dades<-dades %>% mutate(age=as.numeric(lubridate::ymd(dtindex)-lubridate::ymd(dnaix))/365.25)
#2)EDAT-->age2.cat: <30,[30-56),[56-75),>=75

dades<-dades %>% mutate(age2.cat=case_when(age>=15 & age<20~ "age>=15 & age<20",
                                                 age>=20 & age<25 ~ "age>=20 & age<25",
                                                 age>=25 & age<30 ~ "age>=25 & age<30",
                                                 age>=30 & age<35 ~ "age>=30 & age<35",
                                                 age>=35 & age<40 ~ "age>=35 & age<40",
                                                 age >=40~ "age >=40" ))


dades<-dades %>% mutate(age_youngDM2=case_when(age<40 ~ "Yes",age>=40 ~ "No"))





```



## 2. Fase Analsis


```{r analisis3,include=TRUE, warning=FALSE}

formula_Taula00_1<-Macedonia::formula_text("Taula00",y="",taulavariables = conductor,dt=dades)
#descrTable(formula_Taula00_1,data=dades)
formula_Taula00_2<-Macedonia::formula_text("Taula00",y="sexe",taulavariables = conductor,dt=dades)

descrTable(formula_Taula00_1,dades, method = 1,
           extra.labels = c("","","")) %>% export2md(header.background = "grey", 
                                                               header.color = "white", 
                                                               size=12,caption = 
                                                              "Table1.Tasas y tendencias mundiales y específicas de cada país en la incidencia de la diabetes tipo 2 de inicio en la juventud.[%,median,min,max]")

descrTable(formula_Taula00_2, 
           dades, method = 1,
           show.p.overall = FALSE,
           show.n=TRUE,
           extra.labels = c("","","")) %>% export2md(header.background = "grey", 
                                                               header.color = "white", 
                                                               size=12,caption = 
                                                              "Table1.Tasas y tendencias mundiales y específicas de cada país en la incidencia de la diabetes tipo 2 de inicio en la juventud.[%,median,min,max]")


```
# 3.Supplementary.Event rates for different study events  


```{r,include=T, eval=TRUE}

dt_temp<-dades

output_resum_any<-function(any="2010",dt_temp=dades) {
  
  # any="2010"
  # dt_temp=dades
  
  # Dates
  data0=paste0(any,"0101")
  datafi=paste0(any,"1231")
  
  # Població activa a data0 any
  dt_temp<-dt_temp %>% 
    filter(entrada<=data0 & sortida>data0) %>% 
    mutate(exitus_any = ifelse(situacio=="D" & sortida<=datafi,1,0)) %>% # Actualitzo exitus any
    mutate(sortida= ifelse(sortida>datafi,datafi,sortida))  %>%         # Actualitzo data sortida any
    mutate(age_t0=as.numeric(lubridate::ymd(data0)-lubridate::ymd(dnaix))/365.25)  # Edat a t0 
    
  
  # Filtro per grup d'edat 
  dt_temp<-dt_temp %>% filter(age_t0>=15 & age_t0<40)
  
  # Grups d'edat 
  dt_temp<-dt_temp %>% mutate(age2_t0.cat=case_when(age_t0>=15 & age_t0<20~ "age>=15 & age<20",
                                                 age_t0>=20 & age_t0<25 ~ "age>=20 & age<25",
                                                 age_t0>=25 & age_t0<30 ~ "age>=25 & age<30",
                                                 age_t0>=30 & age_t0<35 ~ "age>=30 & age<35",
                                                 age_t0>=35 & age_t0<40 ~ "age>=35 & age<40",
                                                 age_t0 >=40~ "age >=40" ))

  
  # DMPrevalents
  # DMIncidents
  dt_kk<- dt_temp %>% 
    select(entrada,dtindex,sortida,situacio,exitus_any,sexe,age,age2.cat,age_t0,age2_t0.cat) %>% 
    mutate(DM2=if_else(dtindex>0,1,0,missing = 0)) %>% 
    mutate(exitusDM2=if_else(DM2==1 & exitus_any==1,1,0)) %>% 
    
    mutate(DM2_prev=if_else(dtindex<data0,1,0,missing = 0)) %>% 
    mutate(DM2_incident=if_else(dtindex>=data0 & dtindex<=datafi,1,0,missing = 0)) %>% 
    mutate(Age_DM2_incident=ifelse(DM2_incident,age,NA)) %>% 
    
    mutate(dies_seguiment=lubridate::ymd(sortida)-lubridate::ymd(data0)) %>% 
    mutate(anys_seguiment=as.numeric(dies_seguiment/365.25)) %>% 
    
    mutate(anys_seguimentDM2=if_else(DM2_prev==1,anys_seguiment,0)) %>% 
    mutate(anys_seguimentnoDM2=if_else(DM2_prev==0,anys_seguiment,0)) 
    
  
  resum_dades<-function(x=dt_kk){
   x %>% summarise(
     Year=any,
     age_mean_DM2_incident=mean(Age_DM2_incident,na.rm=T),
     age_poblacio_t0=mean(age_t0,na.rm=T),
     N_DM2_inc=sum(DM2_incident),
     N_exitusDM2=sum(exitusDM2),
     N_DM2_prevalents=sum(DM2_prev),
     Population=n(),
     
     N_exitus_totals=sum(exitus_any),
     Person_YearsDM2=sum(anys_seguimentDM2),
     Person_Years_noDM2=sum(anys_seguimentnoDM2)
     
     )} 
    
    resum_dades()
    
    dt_kk %>% 
      split(.$age2_t0.cat) %>% 
      purrr::map_df(~resum_dades(.x),.id = "Age_group")

      
  
    }



```



```{r}


# Globals

c("2010":"2022") %>% 
  purrr::map_df(
  ~output_resum_any(.x,dt_temp=dades))
  
  

# Per grups d'edat i sexe





```




```
&nbsp;
<hr />
<p style="text-align: center;">A work by $Jordi Real$ $Rai Puig$ </a></p>
<p style="text-align: center;">$Llepali System$ </a></p>
<p style="text-align: center;"><span style="color: #808080;"><em><https://github.com/USR-DAPCAT/></em></span></p>



