---
title: 'Global and country-specific rates and trends in the incidence of young-onset type 2 diabetes'
author: "Jordi Real & Rai Puig"
date: "`r format(Sys.time(), '%d %B, %Y')`"
output: 
  html_document:
    css: logos_css/usr_styles.css
    fig_caption: yes
    toc: yes
    toc_float: yes
  pdf_document: default
  word_document:
    toc: yes
params:
   dir_dades_desti: "dades/mostra" # "dades/mostra"  # "dades"
   website: https://github.com/USR-DAPCAT/
---
&nbsp;
<script>
   $(document).ready(function() {
     $head = $('#header');
     $head.prepend('<img src=\"https://www.idiapjgol.org/images/logo.png\" style=\"float: right ;width: 130px;\"/>')
     $head.prepend('<img src=\"https://avatars2.githubusercontent.com/u/57066591?s=200&v=4\" style=\"margin-left:25% ;width: 80px;\"/>')
     $head.prepend('<img src=\"logos_css/logoDAP_Cat.png\" style=\"float: left:1;width: 185px;\"/>')
   });
</script>


<div class="watermark">DRAFT</div>

****

# Estat
**Fet** 

Desembre 2022 - Gener 2023

&check; Lectura d'arxius <br/>
&check; Identificació de DM segons criteris definits <br/>
&check; Creació d'algoritme de classificació segons criteris <br/>
&check; Agregacions <br/>
&check; Construcció de variables <br/>
&check; Descriptiva <br/>
&check; Programació d'indicadors <br/>

**Pendent**

&check; Revisió de clasificació de diabetis <br/>
&check; Revisió d'indicadors <br/>

# Objectius


- The overall aim of the project is to understand trends of the incidence of young-onset type 2 diabetes and mortality trends in younger people with diabetes in multiple sites around the world. 


## Specific aims:

- Aim 1: to assess the regional and country-specific rates and trends in the incidenceof young-onset type 2 diabetes and mortality trends among younger people with diabetes from 2000 onwards (or a subset thereof);

- Aim 2: to investigate if the changes in the incidence of young-onset type 2 diabetes over time varied by country or region, age group and sex.  





```{r setup, include = FALSE}
knitr::opts_chunk$set(echo = FALSE, message=FALSE, warning=FALSE, include=F,size="huge")


library("dplyr")
library("lubridate")
library("compareGroups")
library("FormatGe")
# library("ggflowchart2")
library("Macedonia")
library("kableExtra")

# Llegir plana

conductor<-here::here("conductor.xlsx")

conductor_codis<-here::here("cataleg_globaldiab.xls")

#
```

# Métodes


## Definició de diabetis adaptada a SIDIAP: 

Una persona es classificada com a diabetis si compleix qualsevol de les seguents 3 condicions: 

- 1. Diabetes segons codis diagnòstics registrats a la historia clínica AP o CMBDH (**Vegis llistat de codis**); o  

- 2. HbA1c ≥6.5% (48 mmol/mol)) en qualsevol moment; o

- 3. Prescripció dispensada de 3 o més envasos o 90 dies de prescripció de antidiabetics definits segons codis ATC (**Vegis llistat de codis**)

## Classificació de DM1 / DM2 / Indeterminada

Es classifiquen en tres grups de diabetis en funció de la edat al diagnòstic, detecció de prescripció d'insulina i/o temps fins insulinització

Notes:

- S'exclouen aquells amb qualsevol codi diagnostic com a diabetes secundaria en qualsevol moment (**Vegis llistat de codis**)
- per classificar-los no es considera la etiqueta de DM1/DM2 segons codi diagnostic CIM9/10. 

**DM1**("certain"): 

- Debut abans dels 35 años   
-	Temps fins Insulina abans dels 365 dies des del (teoric) debut (Tots DM1 han de porten INSULINA)
-	Mai tractats amb antidiabetics NO insulinics (Exepte Metformina) 


**DM2**("certain")

- No DM1
- Si porten insulina ha de ser posterior a 2 anys al diagnòstic. (If they did not have any insulin therapy within the first two years after diagnosis)
- No consta Insulina prescrita ni dispensada


**Diabetis indeterminada**(uncertain diabetes type)

Els indeterminats serien els: 

- No DM1; i
- No DM2


## Data de debut

- Es considera la data de debut de la Diabetis la data més antiga d'una prescripcio / dispensació de qualsevol antidiabetic, data de determinació de HbA1c o data del registre de qualsevol codi diagnóstic de diabetis. 


## Criteris d'inclusió: 

Persones incloses a la historia clínica SIDIAP d'edats compreses entre 15 y 39 anys a 01 de gener de cada any analitzat


**Llistat de códis diagnóstics considerats de DM**

```{r, include=TRUE}

# 1. Data index DM2 segons codi diagnostic #
dt_codis<-readxl::read_excel(conductor_codis,col_types = "text") %>% select(domini,cod,agr) %>% filter(agr%in%c("DM2","DM1"))

dt_codis %>% select(agr,cod) %>% kable() %>% kable_classic_2()

```

**Llistat de códis diagnóstics considerats altres tipus de DM**

- Codis exclosos de qualsevol tipus de DM

```{r, include=TRUE}

# 1. Data index DM2 segons codi diagnostic #
dt_codis<-readxl::read_excel(conductor_codis,col_types = "text") %>% select(domini,cod,agr) %>% filter(agr%in%c("DM_ALTRES"))

dt_codis %>% select(agr,cod) %>% kable() %>% kable_classic_2()

```

**Llistat de códis ATC de fàrmacs antidiabetis**

```{r, include=TRUE}

codisFarmacs_NODM1<-
  readxl::read_excel(conductor_codis,col_types = "text") %>% 
  filter(agr=="ANTIDIAB") %>% 
  filter(is.na(MET))


codisFarmacs_NODM1 %>% select(agr,cod, des) %>% kable() %>% kable_classic_2()

```

```{r llegir, include = FALSE}

################
# Llegir plana
dades<-readRDS(here::here(params$dir_dades_desti,"dt_plana.rds")) 



```

```{r filtre_previ}

# Elimino passius anteriors a 2006
# Selecciono els que tenen 40 o menys anys a 20060101 (edat20060101)
# Elimino els que tenen Menys (<15) de 15 anys a 20220101 

dades<-dades %>% 
  filter(sortida>=20060101) %>% 
  mutate(edat20060101=(ymd(20060101)-ymd(dnaix))/365.25, 
         edat20220101=(ymd(20220101)-ymd(dnaix))/365.25) %>% 
  filter(edat20060101<40) %>%  # Els majors de 40 anys a 2006 s'eliminen
  filter(edat20220101>15) %>%  # Els menors de 15 anys a 2022 s'eliminen
  select(-edat20060101,-edat20220101)


```


```{r}

## 1. Recodificaciones de zeros,unos y fechas

#general

#1)EDAT en data de debut de la DM
dades<-dades %>% mutate(age=as.numeric(lubridate::ymd(dtindex)-lubridate::ymd(dnaix))/365.25)
#2)EDAT-->age2.cat: <30,[30-56),[56-75),>=75

dades<-dades %>% mutate(age2.cat=case_when(age>=15 & age<20~ "[15-19]",
                                                 age>=20 & age<25 ~ "[20-24]",
                                                 age>=25 & age<30 ~ "[25-29]",
                                                 age>=30 & age<35 ~ "[30-34]",
                                                 age>=35 & age<40 ~ "[35-39]",
                                                 age >=40~ "[40+"))



```

```{r DM_TIPO}

# 
# S'eclouen aquells amb altres tipus de codis registrat de DM (DMG o Secundari)

# 2.	Those with gestational diabetes, secondary diabetes (e.g., drug-induced, chemical-induced, exocrine pancreatic insufficiency, and genetic defects), maturity-onset diabetes of the young, and rare forms of diabetes will be excluded.

# S'excloura DM secundaria (Codis Altres)



dades<-
  dades %>% mutate(DM_tipo=case_when(DM1==1~"DM1",
                                   DM2==1~"DM2",
                                   DM_indeterminat==1~"DM_indeterminat"))


```

```{r recodificar}

dades<-dades %>% mutate (sexe=recode(sexe,"H"="M","D"="F"))


```



```{r analisis3,include=TRUE, warning=FALSE, eval=FALSE}

formula_Taula00_1<-Macedonia::formula_text("Taula00",y="",taulavariables = conductor,dt=dades)
#descrTable(formula_Taula00_1,data=dades)
formula_Taula00_2<-Macedonia::formula_text("Taula00",y="sexe",taulavariables = conductor,dt=dades)

descrTable(formula_Taula00_1,dades, method = 1,
           extra.labels = c("","","")) %>% export2md(header.background = "grey", 
                                                               header.color = "white", 
                                                               size=12,caption = 
                                                              "Table1.Tasas y tendencias mundiales y específicas de cada país en la incidencia de la diabetes tipo 2 de inicio en la juventud.[%,median,min,max]")

descrTable(formula_Taula00_2, 
           dades, method = 1,
           show.p.overall = FALSE,
           show.n=TRUE,
           extra.labels = c("","","")) %>% export2md(header.background = "grey", 
                                                               header.color = "white", 
                                                               size=12,caption = 
                                                              "Table1.Tasas y tendencias mundiales y específicas de cada país en la incidencia de la diabetes tipo 2 de inicio en la juventud.[%,median,min,max]")


```


```{r, mostreig, eval=FALSE}

dt_temp<-dades %>% mostreig_ids(n_mostra = 50000)


dades<-dt_temp

```




```{r,include=T, eval=TRUE}

output_resum_any<-function(any="2010",dt_temp=dades, DM="DM2") {
  
  # any="2015"
  # dt_temp=dades
  # DM="DM2"
  # Dates
  data0=paste0(any,"0101")
  datafi=paste0(any,"1231")
  
  # Població activa a data0 any
  dt_temp<-dt_temp %>% 
    filter(entrada<=data0 & sortida>data0) %>% 
    mutate(exitus_any = ifelse(situacio=="D" & sortida<=datafi,1,0)) %>% # Actualitzo exitus any
    mutate(sortida= ifelse(sortida>datafi,datafi,sortida))  %>%         # Actualitzo data sortida final dany
    mutate(age_t0=as.numeric(lubridate::ymd(data0)-lubridate::ymd(dnaix))/365.25)  # Edat en t0 
  
  # Filtro per grups d'edat analitzat
  dt_temp<-dt_temp %>% filter(age_t0>=15 & age_t0<40)
  
  # Grups d'edat 
  dt_temp<-dt_temp %>% mutate(age2_t0.cat=case_when(age_t0>=15 & age_t0<20~ "[15-19]",
                                                 age_t0>=20 & age_t0<25 ~ "[20-24]",
                                                 age_t0>=25 & age_t0<30 ~ "[25-29]",
                                                 age_t0>=30 & age_t0<35 ~ "[30-34]",
                                                 age_t0>=35 & age_t0<40 ~ "[35-39]",
                                                 age_t0 >=40~ "[40+" ))
  
  dt_temp<-dt_temp %>% mutate(grupAgeSex=paste0(sexe,": ",age2_t0.cat))
  
  # DMPrevalents
  # DMIncidents
  dt_kk<- dt_temp %>% 
    select(dtindex,sortida,situacio,exitus_any,sexe,age,age2.cat,age_t0,age2_t0.cat,grupAgeSex, DM_esp=!!DM) %>% 
    mutate(DM_esp=if_else(DM_esp==1,1,0,missing = 0)) %>% 
    mutate(DM=if_else(dtindex>0,1,0,missing = 0)) %>% 
    mutate(exitusDM=if_else(DM==1 & exitus_any==1,1,0)) %>% 
    
    # DM GLOBAL
    mutate(DM_prev=if_else(dtindex<data0,1,0,missing = 0)) %>% 
    mutate(DM_incident=if_else(dtindex>=data0 & dtindex<=datafi,1,0,missing = 0)) %>% 
    mutate(Age_DM_incident=ifelse(DM_incident==1,age,NA)) %>% 
    
    # DM especific (DM1 / DM2 / DM3)
    mutate(DM_incident_esp=if_else(dtindex>=data0 & dtindex<=datafi,DM_esp,0,missing = 0)) %>% 
    mutate(Age_DM_incident_esp=ifelse(DM_incident_esp==1,age,NA)) %>% 
    mutate(exitusDM_esp=if_else(DM_esp==1 & exitus_any==1,1,0)) %>% 
    mutate(DM_prev_esp=if_else(dtindex<data0,DM_esp,0,missing = 0)) %>% 
    
    mutate(dies_seguiment=lubridate::ymd(sortida)-lubridate::ymd(data0)) %>% 
    mutate(anys_seguiment=as.numeric(dies_seguiment/365.25)) %>% 
    
    mutate(anys_seguimentDM=if_else(DM_prev==1,anys_seguiment,0)) %>% 
    mutate(anys_seguimentnoDM=if_else(DM_prev==0,anys_seguiment,0)) %>% 
    
    mutate(anys_seguiment_DMesp=if_else(DM_prev_esp==1,anys_seguiment,0)) %>% 
    mutate(anys_seguiment_noDMesp=if_else(DM_prev_esp==0,anys_seguiment,0))
         
  
  resum_dades<-function(x=dt_kk){
   x %>% summarise(
     Year=any,
     "Age at 1-Jan-Year"=mean(age_t0,na.rm=T),
     "Age at diagnosis new cases"=mean(Age_DM_incident_esp,na.rm=T),
     "new cases of diabetes"=sum(DM_incident_esp),
     "No. deaths in diabetes (P+I)" =sum(exitusDM_esp),  # Prevalents + incidents
     "No. of prevalent cases"= sum(DM_prev_esp),
     "Total population" =n(),
     "No. deaths total population"=sum(exitus_any),
     "Person years of diabetes (Pr)" =sum(anys_seguiment_DMesp),
     "Person years without diabetes (Pr)" =sum(anys_seguiment_noDMesp),
 
     "Person years of any diabetes (Pr)" =sum(anys_seguimentDM),
     "Person years without any diabetes (Pr)" =sum(anys_seguimentnoDM))
    } 
    
    out_global<-
      resum_dades(dt_kk) %>% 
      mutate(DM=DM,Group="Overall(15-39 yrs)",id=1)
    
    out_sexe<-dt_kk %>% 
      split(.$sexe) %>% 
      purrr::map_df(~resum_dades(.x),.id = "Group") %>% 
      mutate(id=c(2,8),DM=DM)
   
    # out_grups_edat<-dt_kk %>% 
    #   split(.$age2_t0.cat) %>% 
    #   purrr::map_df(~resum_dades(.x),.id = "Group")

    out_SexEdat<-dt_kk %>% 
      split(.$grupAgeSex) %>% 
      purrr::map_df(~resum_dades(.x),.id = "Group")%>% 
      mutate(id=c(seq(3,7),seq(9,13)),DM=DM)
   
    # Fusió
    out_global %>% 
      relocate(c(DM,id,Group), .before = Year) %>% 
      bind_rows(out_sexe) %>% 
      bind_rows(out_SexEdat) %>% 
      arrange(id) %>% select(-id)
  
    }



```

# Summary tables 



```{r, eval=FALSE}

output_resum_any("2010",dt_temp=dades,DM="DM1")
output_resum_any("2010",dt_temp=dades,DM="DM2")
output_resum_any("2010",dt_temp=dades,DM="DM_indeterminat")

```

## type 2 diabetes							


```{r, include=TRUE}


# Globals


outputDM2<-
  c("2006":"2022") %>% 
  purrr::map_df(
    ~output_resum_any(.x,dt_temp=dades,DM="DM2"))
  


outputDM2 %>% 
  kable(caption = "Summary table type 2 diabetes",digits = 2) %>% 
  kableExtra::kable_classic_2() %>% 
  kableExtra::add_footnote("Pr: Prevalent cases; P + I; Prevalent + Incident cases; Group: Age group at 1 Jan")
  
  

# ?writexl::write_xlsx

# Per grups d'edat i sexe





```

## type 1 diabetes							


```{r, include=TRUE}

outputDM1<-
  c("2006":"2022") %>% 
  purrr::map_df(
    ~output_resum_any(.x,dt_temp=dades,DM="DM1")) 


outputDM1 %>% 
  kable(caption = "Summary table type 1 diabetes",digits = 2) %>% 
  kableExtra::kable_classic_2() %>% 
  kableExtra::add_footnote("Pr: Prevalent cases; P + I; Prevalent + Incident cases; Group: Age group at 1 Jan")



```

## Uncertain diabetes type

```{r, include=TRUE}

output_uncertainDM<-
  c("2006":"2022") %>% 
  purrr::map_df(
    ~output_resum_any(.x,dt_temp=dades,DM="DM_indeterminat")) 


output_uncertainDM %>% 
  kable(caption = "Summary table Uncertain diabetes type",digits = 2) %>% 
  kableExtra::kable_classic_2() %>% 
  kableExtra::add_footnote("Pr: Prevalent cases; P + I; Prevalent + Incident cases; Group: Age group at 1 Jan")


```


```{r salvaoutputs}

writexl::write_xlsx(outputDM2, here::here("outputs/outputDM2.xlsx"))
writexl::write_xlsx(outputDM1, here::here("outputs/outputDM1.xlsx") )
writexl::write_xlsx(output_uncertainDM,here::here("outputs/outputDM_uncertain.xlsx"))


```



```
&nbsp;
<hr />
<p style="text-align: center;">A work by $Jordi Real$ $Rai Puig$ </a></p>
<p style="text-align: center;">$Llepali System$ </a></p>
<p style="text-align: center;"><span style="color: #808080;"><em><https://github.com/USR-DAPCAT/></em></span></p>



