---
title: 'Estudi GLBALDIAB . Fecha de corte:  `r params$bd.dindex1`'
author: "Jordi Real & Rai Puig"
website: "https://github.com/USR-DAPCAT/"

date: "`r format(Sys.time(), '%d %B, %Y')`"


output:
  html_document:
    df_print: paged
    toc: true
    toc_float: true
    fig_caption: true
    css: logos_css/usr_styles.css
  pdf_document: default
  word_document: default

params:
  dir_dades_desti: "dades/mostra"
  ANY: '20201231'
  bd.dindex1: '20201231'
---

&nbsp;
<script>
   $(document).ready(function() {
     $head = $('#header');
     $head.prepend('<img src=\"https://www.idiapjgol.org/images/logo.png\" style=\"float: right ;width: 130px;\"/>')
     $head.prepend('<img src=\"https://avatars2.githubusercontent.com/u/57066591?s=200&v=4\" style=\"margin-left:25% ;width: 80px;\"/>')
     $head.prepend('<img src=\"logos_css/logoDAP_Cat.png\" style=\"float: left:1;width: 185px;\"/>')
   });
</script>


<div class="watermark">DRAFT</div>

****

## Fase Preparacion

```{r setup, include = FALSE}
knitr::opts_chunk$set(echo = FALSE, message=FALSE, warning=FALSE, include=F,size="huge")

gc()
# libreries i funcions
#rm(list=ls())

#devtools::install_github("USR-DAPCAT/Platan")
#devtools::install_github("USR-DAPCAT/FormatGe")
#devtools::install_github("USR-DAPCAT/Macedonia")
#devtools::install_github("USR-DAPCAT/ggflowchart2")

library("dplyr")
library("lubridate")
library("compareGroups")


library("FormatGe")
library("ggflowchart2")
library("Macedonia")

#dt_plana<-Taula_plana

#########################################################################################
#
# Descarregar funcions github - com ho feiem abans.
#link_source<-paste0("https://github.com/jrealgatius/Stat_codis/blob/master/funcions_propies.R","?raw=T")
#devtools::source_url(link_source)
#
# Llegir plana
dt_plana<-readRDS(here::here(params$dir_dades_desti,"dt_plana.rds")) %>% as_tibble()
#
#
#
#
#
#
#
#
#Tipus DE Recodificacions i formes de recodificar variables:
#
#exemples::
#
#i)
#dt_plana<-dt_plana %>% mutate(age=as.numeric(lubridate::ymd(dtindex)-lubridate::ymd(dnaix))/365.25)
#
#ii)
#dt_plana<-dt_plana %>% mutate(age2.cat=case_when(age<30~ 1,
#                                                 age>=30 & age<56 ~ 2,
#                                                 age>=56 & age<75 ~ 3,
#                                                 age >=75~ 4 ))
#
#iii)
#dt_plana<-dt_plana%>% mutate(age5.cat=cut2(age,seq(20,90,5),right = F))
#
#iv)
#dt_plana<-dt_plana%>% mutate(ruralitat=if_else(ruralitat=="","ND",ruralitat))
#
#v)
#dt_plana<-dt_plana%>%mutate(DG.NEUROPT2=ifelse(DG.NEUROPT==1,1,0)) 
#
#vi)
#dt_plana<-dt_plana%>%mutate(temps_evolucio=(ymd(dtindex)-ymd(DG.DM2)),temps_evolucio=round(temps_evolucio/365.25,2)%>% as.numeric()) 
#
#vii)
#dt_plana<-dt_plana%>% mutate_at(c("dnaix","entrada","sortida" ),ymd)
#
#viii)
#dt_plana<-dt_plana %>%
#             group_by(idp)%>%mutate(DG.UEIPA.365.ULCERA_PIE=sum(DG.UEIPA.365.ULC_MI_CMBD,
#                                                                DG.UEIPA.365.ULC_MI_CMBD_NE,
#                                                                DG.UEIPA.365.ULC_MI,na.rm=T))%>%ungroup()
#
#ix)
#dt_plana<-mutate_at(dt_plana, vars( starts_with("INCLUSIO.") ), funs( if_else(.==0  | is.na(.)  ,0,1)))
#
#x)
#df <- df %>%
#      mutate(BPLevel = case_when(Systolic < 120 | Diastolic < 80 ~ "Normal",
#                                 between(Systolic, 120, 139) | between(Diastolic, 80, 89)~ "Prehypertension",
#                                 Systolic>=140 | Diastolic >= 90 ~ "Hypertension",
#                                 TRUE ~ "Missing"
#                                 ))
#
#xi)
#dt_plana<-mutate_at(dt_plana, vars( starts_with("LDL_PP_") ), funs( if_else(.==0  | is.na(.)  ,0,1)))
#
#
#
#xii)
## Calcul de temps DM2
#dades<-dades %>% mutate(Duracion_DM2 = as.period(interval(start = ymd(DG.DM2), end = ymd(20100101))) %>% time_length("year")) 
#
#xiii)
## Farmacs 
# NA --> 0 (Else=1) (No hi ha 0'0)
#dades<-dades %>% mutate_at(vars(starts_with("FP.")),
#                           ~if_else(is.na(.) | .==0,0,1)) 
#
#
#xiv)
#dt_temp <- dades %>% mutate(
#  Num_ADO = rowSums(across(c("FP.SGLT2","FP.IDPP4", "FP.GLP1","FP.AGI","FP.SU","FP.TZD","FP.Metformina")),na.rm = T),
#  Tractament_AD= case_when(
#            FP.NIAD==0 & FP.INSULINAS==0 & Num_ADO==0 ~ 0,
#            Num_ADO==1 & FP.INSULINAS==0 ~ 1,
#            Num_ADO>=2 & FP.INSULINAS==0 ~ 2,
#            Num_ADO==0 & FP.INSULINAS==1 ~ 3,
#            Num_ADO>=1 & FP.INSULINAS==1 ~ 4, 
#            TRUE ~ 0
#      )
#    )
#
#xv)
#dades<-dades %>% mutate_at(vars(ends_with(".visita")), 
#                           ~ifelse(is.na(.) | .==0,0,.) )
#
#
#xvi)
# validació
#dades %>% filter(sexe=="H") %>% group_by(edat_grup2) %>% summarize(n(),min(edat),max(edat)) 
#dades %>% filter(sexe=="D") %>% group_by(edat_grup2) %>% summarize(n(),min(edat),max(edat)) 
#
#
#xvii)
# Recodes
#dades<-dades %>% 
#  mutate(any_index=factor(lubridate::year(ymd(dtindex))))
#
#
#xviii)
#borrar dades!!
#rm(temp,dades_regicor,regicor_df)
#
#xix)
# Filtrar si hi ha analisis de subgrups
#if (params$subgrup=="DM2") dades<-dades %>% filter(DG.DM2==1)
#if (params$subgrup=="DM1") dades<-dades %>% filter(DG.DM1==1)
#
#
#xx
## Data fi de seguiment / Lliure d'esdeveniment (Data d'event / exitus / 20161231): 
#dades<- dades %>% mutate(datafi=dtevent,
#                    datafi=ifelse(is.na(datafi) & situacio=="D",sortida,dtevent),
#                    datafi=ifelse(is.na(datafi),20161231,datafi)) 
#
#
#
#
#########################################################################################

```
## 1a. Recodificaciones  de Na a dummies
```{r recodificacions2 }

# Convertim les variables categòriques  Na o 0 --> 0, la resta 1  !!!!! ( no hi haurà missings!!)

dt_plana<-mutate_at(dt_plana, vars( starts_with("INCLUSIO.") ), funs( if_else(.==0  | is.na(.)  ,0,1)))

dt_plana<-mutate_at(dt_plana, vars( starts_with("DG.") ), funs( if_else(.==0  |  is.na(.)  ,0,1)))
dt_plana<-mutate_at(dt_plana, vars( starts_with("EVENT.") ), funs( if_else(.==0  |  is.na(.)  ,0,1)))

dt_plana<-mutate_at(dt_plana, vars( starts_with("FF.") ), funs( if_else(.==0  | is.na(.)  ,0,1)))
dt_plana<-mutate_at(dt_plana, vars( starts_with("FP.") ), funs( if_else(.==0  | is.na(.)  ,0,1)))

```
## 1b. Recodificaciones y calculos [Parte demografica: dt_poblacio,dt_tabaquisme]
```{r recodificacions1 }


#general

#1)EDAT
dt_plana<-dt_plana %>% mutate(age=as.numeric(lubridate::ymd(dtindex)-lubridate::ymd(dnaix))/365.25)
#2)EDAT-->age2.cat: <30,[30-56),[56-75),>=75

dt_plana<-dt_plana %>% mutate(age2.cat=case_when(age<30~ "age<30",
                                                 age>=30 & age<56 ~ "age>=30 & age<56",
                                                 age>=56 & age<75 ~ "age>=56 & age<75",
                                                 age >=75~ "age >=75" ))


dt_plana<-dt_plana%>%mutate(age_youngDM2=case_when(age<40 ~ "Yes",age>=40 ~ "No"))

#3)Temps_evolucio->TEMPS EVOLUCIO DM2
#dt_plana<-dt_plana%>%mutate(temps_evolucio=(ymd(dtindex)-ymd(DG.DM2)),temps_evolucio=round(temps_evolucio/365.25,2)%>% as.numeric()) 
#

#4)Temps d'evolució de la malaltia_categorica-->temps_evolucio_cat:<5,[5-11),[11-20),>=20.
#dt_plana<-dt_plana%>%mutate(temps_evolucio_cat=case_when(
#                                                      temps_evolucio<5~ 1,
#                                                      temps_evolucio   >=5 &   temps_evolucio   <11 ~ 2,  
#                                                      temps_evolucio   >=11 &   temps_evolucio   <20 ~ 3,
#                                                      temps_evolucio>=20  ~ 4))


#5)Temps evolucó diabetis, fer nova categorització , menys de 5 anys, entre 5 i 15 anys i de 50 i més anys d'evolució.
#dt_plana<-dt_plana%>%mutate(temps_evolucio_cat2=case_when(
#                                                      temps_evolucio<5~ 1,
#                                                      temps_evolucio   >=5 &   temps_evolucio   <15 ~ 2,  
#                                                      temps_evolucio>=15  ~ 3))



#6)Tabac Categoric.
#dt_plana<-dt_plana%>% mutate(tabac2=case_when(tabac.valor==0~"1.   No Fumador",
#                                              tabac.valor==1~"2.   Fumador",
#                                              tabac.valor==2~"3.   Exfumador"))


#7)Situacio Categoric.
dt_plana<-dt_plana%>% mutate(situacio2=case_when(situacio=="A"~"1.Activo",
                                              situacio=="D"~"2.Difunto",
                                              situacio=="T"~"3.Traslado"))

```
## 1c. Recodificaciones y calculos [Parte FARMACOS: dt_facturacio,dt_prescripcio]
```{r recodificacions3}

## FARMACS:: Tractaments##

#------------------------------#
#i)     ADO->FF.Ado
#------------------------------#
#1.     FF.Biguanidas     
#2.     FF.Sulfonilureas
#3.     FF.Glinides
#4.     FF.Tiazolidinadiones 
#5.     FF.ISGLT2
#6.     FF.IDPP4  
#7.     FF.OtrAntidiabOrales 
#8.     FF.InAlfaGluc
#9.     FF.Combinaciones 


#------------------------------#
#ii)    INSULINAS->FF.Insul
#------------------------------#
#1.     FF.InAccInt           
#2.     FF.InAccLenta         
#3.     FF.InAccRapida  
#4.     FF.InMixta  


#------------------------------#
#iii)   ADO+INSULINAS-->FF.Ado+FF.Insul
#------------------------------#
#1.     i)     ADO          
#2.     ii)    INSULINAS


```
## 1d. Recodificaciones y calculos [Parte dt_variables: dt_analitiques,dt_cliniques]
```{r recodificacions4}
###V.Analitiques+V.Cliniques.##

#CANVIAR-HO i arreglar dt_plana!




#1)
dt_plana<-dt_plana %>%mutate(ALCOHOL.valor2=ALCOHOL.valor)


#2)Index de Massa Corporal->IMC.valor_cat: <15,[15-25),[25-30),>=30
dt_plana<-dt_plana%>%mutate(IMC.valor_cat=case_when(IMC.valor   <15~ 1,
                                                    IMC.valor   >=15 & IMC.valor   <25 ~ 2,  
                                                    IMC.valor   >=25 & IMC.valor   <30 ~ 3,
                                                    IMC.valor   >=30  ~ 4))


#3)Index de Massa Corporal->IMC.valor_cat2: <18.5,[18.5-25),[25-30),>=30.
dt_plana<-dt_plana%>%mutate(IMC.valor_cat2=case_when(  IMC.valor   <18.5~ 1,
                                                      IMC.valor   >=18.5 & IMC.valor   <25 ~ 2,  
                                                      IMC.valor   >=25 & IMC.valor   <30 ~ 3,
                                                      IMC.valor   >=30  ~ 4))

#4)PAS_PAD
dt_plana<-dt_plana%>%mutate(PAS_PAD1b=case_when(     (PAS.valor<90  & PAD.valor<60)~                                      "1.[PAS<90 i PAD<60]",      
                                                     (PAS.valor>=140 | PAD.valor>=90)~                                    "4.[PAS>=140 O PAD>=90]",     
                                                     (PAS.valor>=120 & PAS.valor<140) | (PAD.valor>=80 & PAD.valor<90) ~  "3.[PAS:[120-140) o PAD:[80-90)]",
                                                     (PAS.valor>=90 & PAS.valor<120)  | (PAD.valor>=60 & PAD.valor<80) ~  "2.[PAS:[90-120) o PAD:[60-80)]" )) 



#6)CREATINA_CAT
dt_plana<-dt_plana%>%mutate(CREATININA.valor_CAT=case_when(  CREATININA.valor<1.2 ~ 1,     
                                                             CREATININA.valor>=1.2 ~ 2))


#7)FILTRT GLOMERULAR :CKDEPI.valor  
dt_plana<-dt_plana%>%mutate(CKDEPI.valor_CAT=case_when(CKDEPI.valor     <30~ 1,
                                                       CKDEPI.valor     >=30 & CKDEPI.valor     <60 ~ 2,  
                                                       CKDEPI.valor     >=60 & CKDEPI.valor     <90 ~ 3,
                                                       CKDEPI.valor     >=90  ~ 4))

#8)FILTRAT GLOMERULAR :CKDEPI.valor  
dt_plana<-dt_plana%>%mutate(CKDEPI.valor_CAT2=case_when(CKDEPI.valor     <30~ 1,
                                                       CKDEPI.valor     >=30 & CKDEPI.valor     <45 ~ 2,  
                                                       CKDEPI.valor     >=45 & CKDEPI.valor     <60 ~ 3,
                                                       CKDEPI.valor     >=60  ~ 4))

#9)FILTRADO GLOMERULAR :CKDEPI.valor  
dt_plana<-dt_plana%>%mutate(CKDEPI.valor_CAT3=case_when(CKDEPI.valor     <30~ 1,
                                                        CKDEPI.valor     >=30 & CKDEPI.valor     <60 ~ 2,
                                                        CKDEPI.valor     >=60  ~ 3))


#10)TRIGLICERITS:
dt_plana<-dt_plana%>%mutate(TG.valor_CAT=case_when(    TG.valor   >=0 & TG.valor   <=150 ~ 1,  
                                                       TG.valor   >150  ~ 2))

#11)COLESTEROL TOTAL: cT.valor               
dt_plana<-dt_plana%>%mutate(cT.valor_CAT=case_when(  cT.valor     <200~ 1,
                                                     cT.valor     >=200 & cT.valor     <=240 ~ 2,  
                                                     cT.valor     >240  ~ 3))

#12)COLESTEROL HDL
dt_plana<-dt_plana%>%mutate(cHDL.valor_CAT=case_when(cHDL.valor        <45~ 1,
                                                     cHDL.valor        >=45 & cHDL.valor        <=90 ~ 2,  
                                                     cHDL.valor        >90  ~ 3))


#13)COLESTEROL LDL LDL.COLESTEROL.LDL, (<70, <100, >100, >130) 
dt_plana<-dt_plana%>%mutate(cLDL.valor_CAT=case_when(cLDL.valor        <70~ 1,
                                                     cLDL.valor        >=70 & cLDL.valor        <130 ~ 2,  
                                                     cLDL.valor        >=130  ~ 3))


#14)COLESTEROL LDL LDL.COLESTEROL.LDL, <70 , 70-99, 100-129 y >o=130
dt_plana<-dt_plana%>%mutate(cLDL.valor_CAT2=case_when(cLDL.valor       <70~ 1,
                                                     cLDL.valor        >=70 & cLDL.valor        <100 ~ 2,
                                                     cLDL.valor        >=100 & cLDL.valor        <130 ~ 3,
                                                     cLDL.valor        >=130  ~ 4))



dt_plana<-dt_plana%>%mutate(CAC.valor_CAT=case_when(        CAC.valor       >=1 & CAC.valor        <31 ~ 1,
                                                            CAC.valor       >=31 & CAC.valor        <300 ~ 2,
                                                            CAC.valor       >=300  ~ 3))

#20)COECIENTE MICRO
dt_plana<-dt_plana%>%mutate(CAC.valor_CAT2=case_when(        CAC.valor       <30 ~ 1,
                                                            CAC.valor       >=31 & CAC.valor        <300 ~ 2,
                                                            CAC.valor       >=300  ~ 3))

#21)HBA1C
dt_plana<-dt_plana%>%mutate(GLICADA.valor_CAT=case_when(GLICADA.valor   <5.7~ 1,
                                                        GLICADA.valor   >=5.7 & GLICADA.valor   <7 ~ 2,  
                                                        GLICADA.valor   >=7 &   GLICADA.valor   <8.5 ~ 3,
                                                        GLICADA.valor   >=8.5 & GLICADA.valor   <10 ~ 4,
                                                        GLICADA.valor   >=10  ~ 5))

#22)GLUCOSA
dt_plana<-dt_plana%>%mutate(GLUCOSA.valor_CAT=case_when(GLUCOSA.valor   <70~ 1,
                                                        GLUCOSA.valor   >=70 & GLUCOSA.valor   <100 ~ 2,  
                                                        GLUCOSA.valor   >=100 &   GLUCOSA.valor   <130 ~ 3,
                                                        GLUCOSA.valor   >=130  ~ 4))


#23)HBA1C.Cambiar los rangos para HbA1c (<7, [7-10), >=10)
dt_plana<-dt_plana%>%mutate(GLICADA_CAT2=case_when(GLICADA.valor   <7~ 1,
                                                   GLICADA.valor   >=7 & GLICADA.valor   <10 ~ 2,  
                                                   GLICADA.valor   >=10  ~ 3))


#24)HBA1C.Cambiar los rangos para HbA1c (<7, [7-8),[8-) >=10)
dt_plana<-dt_plana%>%mutate(GLICADA_CAT3=case_when(GLICADA.valor   <7~ 1,
                                                        GLICADA.valor   >=7 & GLICADA.valor   <8 ~ 2, 
                                                        GLICADA.valor   >=8 & GLICADA.valor   <10 ~ 3,  
                                                        GLICADA.valor   >=10  ~ 4))


#25)HBA1C.Cambiar los rangos para HbA1c <6.5 [6.5-7) [7-8), [8-9), [9-10) ,>=10
dt_plana<-dt_plana%>%mutate(GLICADA_CAT4=case_when(GLICADA.valor   <6.5~ 1,
                                                        GLICADA.valor   >=6.5 & GLICADA.valor   <7 ~ 2,  
                                                        GLICADA.valor   >=7 &   GLICADA.valor   <8 ~ 3,
                                                        GLICADA.valor   >=8 & GLICADA.valor   <9 ~ 4,
                                                        GLICADA.valor   >=9 & GLICADA.valor   <10 ~ 5,
                                                        GLICADA.valor   >=10  ~ 6))







#variables_cliniques	TT102	Pes [kgs] / Peso / Weight
#variables_cliniques	EK201	Pressió Arterial Sistòlica [mm de Hg]
#variables_cliniques	TT103	IMC (Índex de Massa Corporal) [kgs/m2]
#variables_cliniques	ALRIS	Consum alcohol (grau de risc) {Alcohol}
#variables_cliniques	TT101	Alçada [cm] / Talla / Height
#variables_cliniques	EK202	Pressió Arterial Diastòlica [mm de Hg]
#variables_cliniques	VK2020	Polsos - Pedi/tibial post. dret
#variables_cliniques	VK2021	Polsos - Pedi/tibial - post. esquerre
#variables_cliniques	TK2011	Pedi Dret {ITB}
#variables_cliniques	TK201E	ITB Esqerre {ITB}
#variables_cliniques	TK2013	Tibial Post Dret {ITB}
#variables_cliniques	TK2012	Pedi Esquerre {ITB}
#variables_cliniques	TK2014	Tibial Post Esquerre {ITB}
#variables_cliniques	TK201D	ITB Dret {ITB}


#1)Index de Massa Corporal->IMC.valor_cat: <15,[15-25),[25-30),>=30

#dt_plana<-dt_plana%>%mutate(IMC.valor_cat=case_when(TT103.valor   <15~ "IMC.valor   <15",
#                                                    TT103.valor   >=15 & TT103.valor   <25 ~ "IMC.valor   >=15 & IMC.valor",  
#                                                    TT103.valor   >=25 & TT103.valor   <30 ~ "IMC.valor   >=25 & IMC.valor   <30",
#                                                    TT103.valor   >=30  ~ "IMC.valor   >=30"))

#2)COLESTEROL TOTAL: cT.valor               
#dt_plana<-dt_plana%>%mutate(cT.valor_CAT=case_when(  COLTOT.valor     <200~ "COLTOT.valor     <200",
#                                                     COLTOT.valor     >=200 & COLTOT.valor     <=240 ~ "COLTOT.valor     >=200 & 
#                                                     COLTOT.valor     <=240 ",  
#                                                     COLTOT.valor     >240  ~ " COLTOT.valor     >240"))
#3)COLESTEROL HDL
#dt_plana<-dt_plana%>%mutate(cHDL.valor_CAT=case_when(COLHDL.valor        <45~ "COLHDL.valor        <45",
#                                                     COLHDL.valor        >=45 & COLHDL.valor        <=90 ~ "COLHDL.valor        >=45 & 
#                                                     COLHDL.valor        <=90",  
#                                                     COLHDL.valor        >90  ~ "COLHDL.valor        >90"))
#4)COLESTEROL LDL LDL.COLESTEROL.LDL, (<70, <100, >100, >130) 
#dt_plana<-dt_plana%>%mutate(cLDL.valor_CAT=case_when(COLLDL.valor        <70~ "COLLDL.valor        <70",
#                                                     COLLDL.valor        >=70 & COLLDL.valor        <130 ~ "COLLDL.valor        >=70 & 
#                                                     COLLDL.valor      <130",  
#                                                     COLLDL.valor        >=130  ~ "COLLDL.valor        >=130"))

```
## 1e. Recodificaciones y calculos [combinaciones:Part Diagnostics+Part FARMACS+Part dt_variables]
```{r recodificacions5}
## Combinacions ##

#dt_plana<-dt_plana%>%mutate(DG.HTA2=ifelse(DG.HTA==1  | FF.Hipotensores==1 ,1,0)) 

```


## 4. Salvar tabla plana

```{r salvar}

saveRDS(dt_plana, file=here::here(params$dir_dades_desti,"dt_plana2.rds"))

```

```

&nbsp;
<hr />
<p style="text-align: center;">A work by $Jordi Real$ $Rai Puig$ </a></p>
<p style="text-align: center;">$Llepali System$ </a></p>
<p style="text-align: center;"><span style="color: #808080;"><em><https://github.com/USR-DAPCAT/></em></span></p>

