---
title: 'Estudi GLBALDIAB . Fecha de corte:  `r params$bd.dindex1`'
author: "Jordi Real & Rai Puig"
date: "`r format(Sys.time(), '%d %B, %Y')`"
output: 
  html_document:
    css: logos_css/usr_styles.css
    fig_caption: yes
    toc: yes
    toc_float: yes
  pdf_document: default
  word_document:
    toc: yes
params:
   dir_dades_desti: "dades/mostra"  # "dades/poblacio
   ANY: '2019'
   website: https://github.com/USR-DAPCAT/
---
&nbsp;
<script>
   $(document).ready(function() {
     $head = $('#header');
     $head.prepend('<img src=\"https://www.idiapjgol.org/images/logo.png\" style=\"float: right ;width: 130px;\"/>')
     $head.prepend('<img src=\"https://avatars2.githubusercontent.com/u/57066591?s=200&v=4\" style=\"margin-left:25% ;width: 80px;\"/>')
     $head.prepend('<img src=\"logos_css/logoDAP_Cat.png\" style=\"float: left:1;width: 185px;\"/>')
   });
</script>


<div class="watermark">DRAFT</div>

****

## 0. Estat:

**Lecturas,Tabla Plana, agregaciones y parte global descriptiva**


&check; 1.	La diabetes se determinara y definira sobre la base de un diagnostico o código de diagnostico proporcionado por un profesional sanitario pertinente.<br/>
&check; 2. O tendra que cumplir estos dos suopistos : <br/>
&check; 2a.La presencia de dos o mas valores de glucosa en sangre o HbA1c≥6,5 % (48 mmol/mol)), en un período de 6 meses.<br/>
&check; 2b.Prescripción de medicamentos para bajar la glucosa durante al menos 3 meses <br/>
        Se excluiran : <br/>
&check; i.  las personas con diabetes gestacional <br/>
&check; ii. diabetes secundaria <br/>
&check; iii.diabetes de inicio en la madurez de los jóvenes y formas raras de diabetes <br/>



Desembre / 2022

&check; 1.	La diabetes se determinara y definira sobre la base de un diagnostico o código de diagnostico proporcionado por un profesional sanitario pertinente.<br/>
&check; 2. O tendra que cumplir estos dos suopistos : <br/>
&check; 2a.La presencia de dos o mas valores de glucosa en sangre o HbA1c≥6,5 % (48 mmol/mol)), en un período de 6 meses.<br/>
&check; 2b.Prescripción de medicamentos para bajar la glucosa durante al menos 3 meses <br/>



 
**Pendents**

&check; Revision , depuracion de  errores y exclusiones   <br/>

# Fase de validacion de base

## Fase Preparacion


```{r setup, include = FALSE}

c()
# libreries i funcions
#rm(list=ls())

#devtools::install_github("USR-DAPCAT/Platan")
#devtools::install_github("USR-DAPCAT/FormatGe")
#devtools::install_github("USR-DAPCAT/Macedonia")
#devtools::install_github("USR-DAPCAT/ggflowchart2")

library("dplyr")
library("lubridate")
library("compareGroups")


library("FormatGe")
library("ggflowchart2")
library("Macedonia")

#dt_plana<-Taula_plana

#########################################################################################
#
# Descarregar funcions github - com ho feiem abans.
#link_source<-paste0("https://github.com/jrealgatius/Stat_codis/blob/master/funcions_propies.R","?raw=T")
#devtools::source_url(link_source)
#
# Llegir plana

conductor<-here::here("conductor.xlsx")

#
```


```{r llegir, include = FALSE}

#######################################################
# Llegir plana
dades<-readRDS(here::here(params$dir_dades_desti,"dt_plana2.rds")) %>% as_tibble()





```
## 1. Recodificaciones de zeros,unos y fechas
```{r recodificacions6}

#dades<-dt_plana

dades<-dades%>% mutate_at(c("dnaix","entrada","sortida" ),ymd)



#Etquetem (Si/No)  a partir del Conductor!
dades<- dades%>% mutate_at(vars(starts_with("DG.")), ~if_else(.==1,"Yes","No",missing = "No")) 
dades<- dades %>% mutate_at(vars(starts_with("EVENT.")), ~if_else(.==1,"Yes","No",missing = "No")) 
dades<- dades %>% mutate_at(vars(starts_with("FF.")), ~if_else(.==1,"Yes","No",missing = "No")) 
dades<- dades %>% mutate_at(vars(starts_with("FP.")), ~if_else(.==1,"Yes","No",missing = "No")) 

dades<-dades%>% mutate_at(c("dtindex","dnaix","entrada","sortida" ),ymd)



```

## 2. Fase Analsis
```{r analisis2,include=TRUE}

descrTable(dades)




#Etquetem  VALORS! de les VAR  a partir del Conductor!
dades<-etiquetar_valors(dt=dades,variables_factors=conductor,fulla="etiquetes",camp_etiqueta="etiqueta1")



#Se excluirán las personas con diabetes gestacional, diabetes secundaria 
#(p. ej., inducida por fármacos, inducida por sustancias químicas, 
#insuficiencia pancreática exocrina y defectos genéticos), 
#diabetes de inicio en la madurez de los jóvenes y formas raras de diabetes.


#Apliquem que surtin els MISSINGS a les TAULES , a partir del CONDUCTOR!
#dades<-dades%>%mutate_at(extreure.variables("missings",conductor,dt=dades),as.factor)


#Cat referencia
#dades<-dades %>% refcat(conductor = conductor,ref="refcat")

#flow_chart1<-criteris_exclusio_diagrama(dt=dades,
#                                        taulavariables=conductor,
#                                        criteris = "exc_pre",
#                                        ordre="exc_ordre",
#                                        grups=NA,
#                                        etiquetes="descripcio2",
#                                        sequencial = T,
#                                        pob_lab=c("epiTempus DM2  ","epiTempus DM2 without exclusions"),
#                                        colors=c("white","grey"),
#                                        forma=c("ellipse","box"))

#flow_chart1




#Apliquem les EXCLUSIONS!
#dades<-criteris_exclusio(dades,taulavariables=conductor,criteris="exc_pre")


#Etquetem  NOMS! de les  VAR  a partir del Conductor!
#dades<-etiquetar(dades,taulavariables=conductor,camp_descripcio="descripcio1")




#vect<-as.vector(variable.names(dades))
#write.csv(vect, file="dades.csv")



formula_Taula00_1<-Macedonia::formula_text("Taula00",y="",taulavariables = conductor,dt=dades)
descrTable(formula_Taula00_1,data=dades)



```

```
&nbsp;
<hr />
<p style="text-align: center;">A work by $Jordi Real$ $Rai Puig$ </a></p>
<p style="text-align: center;">$Llepali System$ </a></p>
<p style="text-align: center;"><span style="color: #808080;"><em><https://github.com/USR-DAPCAT/></em></span></p>



